【裁判字號】    97,上易,923
【裁判日期】    971203
【裁判案由】    竊盜
【裁判全文】
臺灣高等法院高雄分院刑事判決         97年度上易字第923號
上  訴  人
即  被  告  甲○○
                    （現另案於臺灣屏東看守所羈押中）
上列上訴人因竊盜案件，不服臺灣屏東地方法院97年度易字第64
1 號中華民國97年9 月30日第一審判決（起訴案號：臺灣屏東地
方法院檢察署97年度偵字第4024號），提起上訴，本院判決如下
：
     主  文
上訴駁回。
     事  實
一、甲○○前有違反麻醉藥品管理條例、竊盜、偽造有價證券、
    搶奪等前科，其中於民國91年間因搶奪案件，經臺灣屏東地
    方法院（下稱屏東地院）以91年度訴字第331 號判處有期徒
    刑3 年2 月，甲○○不服提起上訴，經本院以91年度上訴字
    第1482號駁回其上訴，甲○○再向最高法院提起上訴，而經
    最高法院以92年度臺上字第1482號判決駁回上訴確定，嗣於
    92年7 月18日入監執行，96年2 月1 日縮刑期滿執行完畢。
    詎甲○○仍不知自我警惕，於97年5 月15日下午1 時30分許
    ，在屏東縣內埔鄉○○路、勝光路口附近，因見乙○○之妻
    黃陳秀琴所有，平日由乙○○使用（原判決誤為係乙○○所
    有）之車牌號碼WOW-612 號輕型機車停放該處，機車鑰匙且
    置留在鑰匙孔上，竟為供己代步，乃基於意圖為自己不法所
    有之竊盜犯意，逕以該鑰匙啟動機車，將之駛離現場而竊取
    得逞。嗣經乙○○於同日下午2 時40分許發現報警後，經警
    調閱該處附近之金博士大樓監視錄影紀錄，查知甲○○曾騎
    乘該機車出入該大樓之情，始循線查獲。
二、案經屏東縣警察局內埔分局報請臺灣屏東地方法院檢察署檢
    察官偵查起訴。
     理  由
壹、證據能力方面：
    按傳聞法則之重要理論依據，在於傳聞證據未經當事人之反
    對詰問予以核實，乃予排斥，惟若當事人已放棄對原供述人
    之反對詰問權，於法院審判時表明同意該等傳聞證據可作為
    證據，基於證據資料愈豐富，愈有助於真實發現之理念，並
    貫徹刑事訴訟法修法加重當事人進行主義之精神，確認當事
    人對於證據能力有處分權之制度，傳聞證據經當事人同意作
    為證據，法院認為適當者，亦得為證據。另當事人於調查證
    據時，對於傳聞證據表示「沒有意見」、「對於證據調查無
    意見」，而未於言詞辯論終結前聲明異議，應視為已有將該
    等傳聞證據採為證據之同意，此刑事訴訟法第159 條之5 定
    有明文。本件檢察官、上訴人即被告（下稱被告）甲○○於
    本院準備程序時均表示對於全案卷證所存證據「同意有證據
    能力」（見本院卷第27至28頁），本院復斟酌該等證據並非
    非法取得，亦無證明力明顯過低之情形，以之作為證據，應
    屬適當，是依刑事訴訟法第159 條之5 第1 項規定，應認該
    等證據均具證據能力。
貳、實體方面：
一、犯罪事實認定理由：
  (一)被告甲○○確有於前揭時間，因見證人即被害人乙○○之妻
    黃陳秀琴所有，平日由乙○○使用之車牌號碼WOW-612 號輕
    型機車鑰匙置留在鑰匙孔上，為供己代步使用，乃逕以該鑰
    匙啟動機車，將之駛離而竊取得逞之事實，業據被告迭於警
    詢、原審及本院審理時供陳在卷（見警卷第5 頁、第10頁；
    原審卷第21頁反面；本院卷第27頁）；核與證人乙○○於警
    詢中證述情節（見警卷第12至13頁），大致相符。復有贓物
    認領保管單、監視錄影翻拍照片2 張，及屏東縣政府警察局
    車輛協尋電腦輸入單、車輛尋獲電腦輸入單等件在卷可稽（
    見警卷第14頁、第24頁、第25至26頁），是此部分之事實，
    足堪認定。
  (二)至被告雖辯稱：伊行竊的地點是在南華路，並非南華路與勝
    光路口云云。然本件被告竊取前開機車之地點，確係在屏東
    縣內埔鄉○○村○○路與勝光路之情，業據被告於警詢自承
    甚明（見警卷第5 頁、第10頁）；而核與證人乙○○於警詢
    證陳：該機車是在屏東縣內埔鄉○○村○○路與勝光路前失
    竊的等語（見警卷第13頁），互相吻合，是被告此部分所辯
    ，顯與事實不符，自無足採。
  (三)又本件遭被告竊取之前開機車，係具有相當市場交易價值之
    物，被告竊取該機車除供其本身作為交通工具使用，嗣復因
    機車油料耗盡而認為無再予利用之主觀價值，即隨意棄置於
    屏東縣內埔鄉○○村○○巷○路旁（此亦經被告於警詢自陳
    在卷，見警卷第7 頁），全未慮及該財物可能因自然或人為
    破壞而滅失，顯係以所有人之地位自居而處分該機車，是其
    係本於為自己不法所有之意圖而為本件竊盜犯行，殆無疑義
    。
  (四)綜上，本件事證已臻明確，被告上揭竊盜犯行洵堪認定。
二、核被告甲○○所為，係犯刑法第320 條第1 項之竊盜罪。又
    被告前有違反麻醉藥品管理條例、竊盜、偽造有價證券、搶
    奪等前科，其中於91年間因搶奪案件，經屏東地院以91年度
    訴字第331 號判處有期徒刑3 年2 月，被告不服提起上訴，
    復經本院及最高法院駁回其上訴，而告確定，嗣被告於92年
    7 月18日入監執行，96年2 月1 日縮刑期滿執行完畢，亦有
    前開臺灣高等法院被告前案紀錄表附卷可稽，其於徒刑執行
    完畢後，5 年以內故意再犯有期徒刑以上之本罪，應依刑法
    第47條第1 項之規定，論以累犯，並依法加重其刑。
三、原審認被告罪證明確，因而適用刑法刑法第320 條第1 項、
    第47條第1 項，刑法施行法第1 條之1 等規定，並審酌被告
    係68年1 月30日出生、受有國中畢業教育程度、以務農為業
    之人，前並有多次犯罪經法院判刑確定並入監執行之前科紀
    錄（此有前開臺灣高等法院被告前案紀錄表在卷可按），素
    行顯然欠佳；復考量被告為供己代步使用即竊取他人之機車
    ，造成被害人生活困擾程度等犯罪動機及對法益損害之程度
    ，暨被告犯罪經查獲後，於原審尚能坦認犯行等一切情狀，
    量處有期徒刑1 年。經核其認事用法，均無不合，量刑亦屬
    允當。被告上訴意旨主張原判決量刑過重，據之指摘原判決
    不當，為無理由，應予駁回。
據上論斷，應依刑事訴訟法第368 條，判決如主文。
本案經檢察官張金塗到庭執行職務。
中    華    民    國    97    年    12    月    3     日
              刑事第一庭    審判長法  官  翁慶珍
                                  法  官  莊崑山
                                  法  官  徐美麗
以上正本證明與原本無異。
不得上訴。
中    華    民    國    97    年    12    月     3    日
                                  書記官  賴梅琴
附錄本判決論罪科刑法條：
《刑法第320 條》
意圖為自己或第三人不法之所有，而竊取他人之動產者，為竊盜
罪，處5 年以下有期徒刑、拘役或5 百元以下罰金。
意圖為自己或第三人不法之利益，而竊佔他人之不動產者，依前
項之規定處斷。
前二項之未遂犯罰之。


司法院資訊處製作；財團法人民間司法改革基金會備份。
